臺灣士林地方法院刑事判決　　　　　　　　　　　　　九十一年度簡上字第八五號
　　上　訴　人
　　即　被　告　甲○○
右列被告因竊盜案件，不服本院士林簡易庭民國九十一年五月十八日九十一年度士簡
字第一四六號第一審判決（聲請簡易判決處刑案號：臺灣士林地方法院檢察署九十一
年度偵字第三四三三號），提起上訴，本院管轄之第二審合議庭判決如左：
    主  文
上訴駁回。
    事  實
一、甲○○曾於民國八十一年間因強盜案件，經台灣高等法院判處有期徒刑三年確定
    ，甫於九十年十二月六日假釋出獄，目前仍在假釋期間。詎仍不知悔改，於民國
    九十一年三月二十六日九時許，在台北市○○區○○路一二０巷二十弄九號前，
    見乙○○彎腰修理腳踏車之際有機可乘，竟意圖為自己不法之所有，竊取乙○○
    置於腳踏車前菜籃中之皮夾乙個（內有現金新台幣二萬二千九百元、信用卡及健
    保卡等物），得手後逃離現場。嗣於同日十九時四十分許，經警依乙○○所提供
    甲○○所騎乘機車之車牌號碼，始循線於甲○○之住處查獲上情。
二、案經台北市政府警察局士林分局報請台灣士林地方法院檢察署檢察官偵查聲請簡
    易判決處刑。
    理  由
一、按第一審法院依被告在偵查中之自白，或其他現存之證據，已足認定其犯罪者，
    得因檢察官之聲請，不經通常審判程序，逕以簡易判決處刑。但有必要時，應於
    處刑前訊問被告。依前項規定所科之刑以宣告緩刑、得易科罰金之有期徒刑及拘
    役或罰金為限。刑事訴訟法第四百四十九條第一項、第三項定有明文。又簡易判
    決之判決書，得以簡略方式為之，如認定之犯罪事實、證據及應適用之法條，與
    檢察官聲請簡易判決處刑書或起訴書之記載相同者，得引用之，亦為同法第四百
    五十四條第二項所明定，合先敘明。
二、右揭事實，迭據被告甲○○於偵查中及本院調查、審理時供承不諱，核與被害人
    乙○○指述情形相符，並有被害人立具之贓物認領收據一紙、車籍作業系統─查
    詢認可資料一紙、贓物及作案機車照片各一幀附卷可稽，足認被告之自白與事實
    相符，事證已明，被告犯行洵堪認定。
三、核被告甲○○所為，係犯刑法第三百二十條第一項之竊盜罪。原審認被告已於偵
    查中自白不諱，且本案證據完備，即依檢察官聲請，援引刑事訴訟法第四百四十
    九條第一項前段（原審漏載同條第三項）、第四百五十四條第二項、刑法第三百
    二十條第一項、第四十一條第一項前段（原審誤載為四十一條）、罰金罰鍰提高
    標準條例第一條前段（原審漏載同條例第二條）之規定，不經通常審理程序傳喚
    被告到庭，逕以簡易判處被告有期徒刑五月，如易科罰金以三百元折算一日，認
    事用法並無不當，量刑亦稱妥適，被告上訴意旨指摘原審判決量刑過重，核無可
    採，其上訴為無理由，應予駁回。
據上論斷，應依刑事訴訟法第四百五十五條之一第一項、第三項、第三百六十八條，
判決如主文。
本案經檢察官劉異海到庭執行職務。
中      華      民      國      九十一      年      十一    月    八    日
                                臺灣士林地方法院刑事第三庭
                                    審判長法  官  洪  英  花
                                          法  官  楊  迺  伶
                                          法  官  何  信  慶
右正本證明與原本無異。
本件不得上訴。
                                          書記官  魏  里  安
中      華      民      國      九十一      年      十一    月   十一   日
